臺灣高等法院高雄分院刑事裁定　　　　　　　　　　　九十一年度抗字第一九號
　　抗　告　人
　　即聲 請 人　臺灣高雄地方法院檢察署檢察官
　　被　　　告　甲○○
　　被　　　告　乙○○
　　被　　　告　丙○○
右列抗告人因聲請沒收違禁物案件，不服臺灣高雄地方法院中華民國九十一年五月三
日裁定（九十一年度聲字第九九四號），提起抗告，本院裁定如左：
    主  文
原裁定撤銷。
電子遊戲機ＩＣ板（虎王、劍龍）共貳塊及新台幣貳仟捌佰元沒收。
    理  由
一、本件原裁定以被告甲○○等三人雖經抗告人依刑事訴訟法第二百五十三條第一項
    之規定，認為以不起訴為適當，以九十一年度偵字第五八二三號為不起訴處分在
    案，查扣之電子遊戲機ＩＣ板（虎王、劍龍）各一塊及二千八百元，雖分別係為
    被告甲○○等人所有供犯罪所用之物或因犯罪所得之物，惟因非違禁物，自不得
    依刑法第四十條但書規定，單獨宣告沒收，而為駁回抗告人聲請之裁定。
二、抗告意旨略以：本件被告甲○○等三人係因違反電子遊戲場業管理條例案件，經
    台灣高雄地方法院檢察署檢察官以九十一年度偵字第五八二三號職權不起訴在案
    ，然前開扣案之物，係被告等犯罪所用或犯罪所得之物，自得依刑事訴訟法第二
    百五十九條之一規定單獨聲請宣告沒收，原審法院以本件單獨聲請宣告沒收之物
    非違禁物，不符刑法第四十條但書規定為理由駁回聲請，疏未注意刑事訴訟法第
    二百五十九條之一規定，其裁定自有不當，爰依法提起本件抗告等語。
三、按檢察官依第二百五十三條或第二百五十三條之一為不起訴或緩起訴之處分者，
    對供犯罪所用、供犯罪預備或因犯罪所得之物，以屬於被告者為限，得單獨聲請
    法院宣告沒收，刑事訴訟法第二百五十九條之一定有明文。經查：本件抗告人聲
    請單獨宣告沒收之電子遊戲機ＩＣ板（虎王、劍龍）各一塊及二千八百元，確係
    分別為被告甲○○、鍾坤明所有，且供犯罪所用或犯罪所得之物，有高雄市政府
    警察局前鎮分局營業場所檢查紀錄表、扣押筆錄、扣押物品收據等在卷足稽，並
    經被告甲○○、乙○○、鍾坤明在警訊中供述明確。又本件被告甲○○等三人前
    經台灣高雄地方法院檢察署檢察官依刑事訴訟法第二百五十三條第一項，以九十
    一年度偵字第五八二三號依職權予不起訴處分在案，揆諸前揭法條規定，抗告人
    自得單獨就扣案之上開物品聲請法院宣告沒收。原審法院疏未注意刑事訴訟法第
    二百五十九條之一規定，逕認上開物品因非違禁物，自不得依刑法第四十條但書
    規定，單獨宣告沒收，而為駁回抗告人聲請之裁定，自有違誤。本件抗告人之抗
    告為有理由，應由本院將原裁定撤銷，另行裁定如主文。
四、據上論斷，依刑事訴訟法第四百十三條，裁定如主文。
中      華      民      國    九十一    年      六      月     十七     日
                              臺灣高等法院高雄分院刑事第三庭
                                  審判長法官  周賢銳
                                        法官  謝宏宗
                                        法官  莊崑山
右正本證明與原本無異。
不得再抗告。
                                  法院書記官  邱麗莉
中    華    民    國      九十一      年      六      月     十七日
